【裁判字號】    90,訴,1495
【裁判日期】    900727
【裁判案由】    違反著作權法
【裁判全文】
臺灣臺中地方法院刑事判決                          九十年度訴字第一四九五號
    公  訴  人  臺灣臺中地方法院檢察署檢察官
    被      告  甲○○
    選任辯護人  陳武璋律師
右列被告因違反著作權法案件，經檢察官提起公訴（九十年度偵字第六九００、八六
七六、八六七八、八六七九、八六八０號），及移送併案審理（九十年度偵字第八六
七七、九三二０、九三二一、九三二二、九三二三、一二０五一號），本院判決如左
：
    主  文
甲○○以意圖銷售而擅自以重製之方法侵害他人之著作財產權為常業，處有期徒刑壹
年肆月。緩刑肆年。
扣案之燒錄用電腦壹組（含主機、螢幕、電源線、鍵盤、滑鼠）、燒錄機貳組、空白
光碟片壹桶、郵局存金簿壹本、盜版光碟目錄壹份、郵局掛號函件收據拾伍紙、網路
訂購單捌紙及如附表所示之盜版光碟片共計壹仟玖佰陸拾伍片均沒收。
    事  實
一、甲○○係私立朝陽科技大學學生，明知如附表所示之被侵害程式軟體名稱「ＷＩ
    Ｎ九八ＭＥ版」等、遊戲軟體名稱「軒轅劍３外傳－天之痕」等，分別係美商微
    軟公司、大宇資訊股份有限公司等（詳如附表所示著作權人公司）之電腦程式著
    作，非經著作權人授權，不得擅自重製，竟基於常業之犯意，意圖銷售，自民國
    九十年一月初某日起，未經上開著作財產權人之同意或授權，向不詳姓名之人購
    買侵害電腦程式著作之盜版光碟片作為母片後，在臺中縣太平市○○里○○○路
    五十五號其住處，以光碟燒錄機，將欲拷貝之光碟片及空白光碟片分別放入光碟
    機及燒錄機內，再以電腦執行對烤燒錄，而擅自重製上開著作於可錄寫一次之光
    碟片（俗稱ＣＤＲ）上，並製作各式盜版光碟之目錄，利用網際網路之「超頻者
    天堂」及「拍賣者天堂」刊登廣告，並利用其所申請電子郵件信箱：aban8888＠
    pchome.com.tw 供聯絡，向不特定人表示其有販售上開盜版光碟，供不特定人訂
    購聯絡，並以每片新台幣（下同）五十元之價格，販賣交付予不特定之人賺取差
    價牟利，並以其所有郵政儲金匯業局第000000－0帳號作為收款帳戶，以
    該收入所得恃以為生，而以此方法侵害他人之著作財產權。嗣於九十年四月十日
    晚上八時四十分許，經警在臺中市○○路○段一０二七號前查獲，並扣得甲○○
    所有盜版光碟六十七片，並循線在甲○○之上開住處搜索，扣得其所有盜版光碟
    一千八百九十八片、燒錄用電腦一組（含主機、螢幕、電源線、鍵盤、滑鼠）、
    燒錄機二組、空白光碟片一桶、郵局存金簿一本、盜版光碟目錄一份、郵局掛號
    函件收據十五紙及網路訂購單八紙。
二、案經美商微軟公司、大宇資訊股份有限公司等如附表所示公司檢舉由內政部警政
    署保安警察第二總隊第三大隊報請及由該等公司分別訴由臺灣臺中地方法院檢察
    署檢察官偵查起訴及移送併案審理。
    理  由
一、訊據被告甲○○對右揭事實均坦承不諱，核與告訴人代理人乙○○、丙○○分別
    於警訊及本院審理中指訴之情節相符，復有告訴人所提出之被侵害電腦程式著作
    軟體及權利相關證件清冊在卷足參，並有燒錄用電腦一組（含主機、螢幕、電源
    線、鍵盤、滑鼠）、燒錄機二組、空白光碟片一桶、郵局存金簿一本、盜版光碟
    目錄一份、郵局掛號函件收據十五紙及網路訂購單八紙及如附表所示之盜版光碟
    片一千九百六十五片扣案可資佐證，被告之自白與事實相符。又被告重製之盜版
    光碟片及查扣之數量龐大，其行為具有反覆實施性，顯恃此收入以維持生計至明
    。本件事證明確，被告犯行堪以認定。
二、核被告所為，係犯著作權法第九十一條第二項之意圖銷售而擅自以重製之方法侵
    害他人著作財產權罪，其以犯該罪為常業，應依同法第九十四條之常業罪論處。
    查著作權法第九十三條第三款係就以第八十七條各款方法侵害他人之著作權之行
    為加以規範，而著作權法第八十七條規定，有左列情形之一者，除本法另有規定
    外，視為侵害著作權或製版權，自係補充規定之立法條文，如已有特別明文規定
    者，即應優先適用，而無再適用補充條款之餘地，且該條第二款規定：「明知為
    侵害著作權或製版權之物而散布或意圖散布而陳列或持有或意圖營利而交付」，
    應係指明知他人重製之著作而為之者而言，若意圖銷售而重製他人著作，且所重
    製之著作，復銷售他人，則其所為銷售行為應為重製行為所吸收，無再適用同法
    第九十三條第三款以第八十七條第二款方法侵害他人著作權之餘地，最高法院八
    十四年度台上字第四０六二號判決可資參照，本件被告係意圖銷售而重製他人著
    作，且所重製之著作，復銷售不特定之人，依上開判決意旨，被告意圖營利交付
    行為應為重製行為所吸收，不另論罪，併予敘明。又檢察官移送併辦部分與本件
    起訴之犯罪事實同一，為起訴效力所及，本院自得併予審究。又被告所為重製盜
    版光碟片之行為，同時侵害多數著作財產權人之法益，為想像競合犯，依刑法第
    五十五條之規定，應從情節較重者處斷。本院審酌被告之品行，犯罪之動機、手
    段，其大量重製、販賣非法重製之著作物對著作權人利益影響甚鉅，惟其現仍為
    學生，有學生證影本可按，及犯後坦承犯行、態度良好等一切情狀，量處如主文
    所示之刑，以資懲儆。再查被告未曾受有期徒刑以上刑之宣告，此有臺灣臺中地
    方法院檢察署刑案資料查註紀錄表附卷可按，被告經此教訓當知警惕而無再犯之
    虞，本院綜核各情，認前開對其刑之宣告，以暫不執行為適當，爰併予宣告緩刑
    四年，以啟自新。扣案之燒錄用電腦一組（含主機、螢幕、電源線、鍵盤、滑鼠
    ）、燒錄機二組、空白光碟片一桶、郵局存金簿一本、盜版光碟目錄一份、郵局
    掛號函件收據十五紙及網路訂購單八紙及如附表所示之盜版光碟片一千九百六十
    五片均為被告所有，且供犯本罪所用之物，業據其供明在卷，爰依刑法第三十八
    條第一項第二款之規定併予宣告沒收。
據上論斷，應依刑事訴訟法第二百九十九條第一項前段，著作權法第九十四條、第九
十一條第二項，刑法第十一條前段、第五十五條、第七十四條第一款、第三十八條第
一項第二款，判決如主文。
本案經檢察官李立傑到庭執行職務
中      華      民      國        九十      年      七    月    二十七  日
                                    臺灣臺中地方法院刑事第四庭
                                        法  官  卓  進  仕
右正本證明與原本無異。
如不服本判決，應於判決送達後十日內向本院提出上訴狀，上訴於臺灣高等法院臺中
分院（須附繕本）。
                                        書記官
中      華      民      國        九十      年      七    月    三十    日
附錄本判決論罪科刑之法條：
著作權法第九十四條：
以犯第九十一條、第九十二條或第九十三條之罪為常業者，處一年以上七年以下有期
徒刑，得併科新台幣四十五萬元以下罰金。
著作權法第九十一條第二項：
意圖銷售或出租而擅自以重製之方法侵害他人之著作財產權者，處六月以上五年以下
有期徒刑，得併科新台幣三十萬元以下罰金。


司法院資訊處製作；財團法人民間司法改革基金會備份。
